【裁判字號】    97,交聲,2056
【裁判日期】    970729
【裁判案由】    聲明異議
【裁判全文】
臺灣臺中地方法院交通事件裁定        97年度交聲字第2056號
原處分機關  交通部公路總局臺中區監理所豐原監理站
異  議  人  甲○○
即受處分人
上列異議人即受處分人因違反道路交通管理處罰條例案件，對於
交通部公路總局臺中區監理所豐原監理站民國九十七年七月八日
所為之裁決（豐監稽違字第裁六三─Ｉ00000000號違反
道路交通管理事件裁決書），聲明異議，本院裁定如下：
    主    文
異議駁回。
    理    由
一、原處分機關略以：異議人即受處分人甲○○（以下稱受處分
    人）於民國（下同）九十七年六月四日下午五時六分許，駕
    駛車牌號碼989-JT號營業小貨車，途經彰化縣和美鎮○○路
    與嘉佃路口處，因「闖紅燈（由南向北直行）」之違規，經
    彰化縣警察局和美分局員警依違反道路交通管理處罰條例第
    五十三條第一項當場舉發並製作彰警交字第Ｉ000000
    00號舉發違反道路交通管理事件通知單，經受處分人於九
    十七年六月九日提出申訴，業由舉發單位於九十七年七月一
    日以和警分五字第0970011002號函覆查明違規屬實，嗣經原
    處分機關於九十七年七月八日以豐監稽違字第裁六三─Ｉ0
    0000000號裁決書，依「駕車行經有燈光號誌管制之
    交岔路口闖紅燈」之違規事實，裁處受處分人違反道路交通
    管理處罰條例第五十三條第一項、第六十三條第一項第三款
    ，處罰鍰新台幣二千七百元並記違規點數三點，逾期則依裁
    決書主文規定裁處，於法並無不合等語。
二、受處分人則以：今天針對此警員說明確為紅燈，但是本人經
    過此路口為綠燈，經過學區放慢車速，因為此路口有段距離
    ，保持車距，燈號就由綠轉黃再轉紅燈，此時間只有三至五
    秒的空間，我想此員警躲在樹下看到燈號時已有誤差，所以
    執勤上有判斷錯誤的視覺，而且今天抓闖紅燈並沒有全程錄
    影佐證，並且在執勤上有過度開單的情形（據本和美分局同
    仁表示），希望執法人員再重新偵辦此案件，為此聲明異議
    云云。
三、按汽車駕駛人，行經有燈光號誌管制之交岔路口闖紅燈者，
    處新臺幣一千八百元以上五千四百元以下罰鍰；又汽車駕駛
    人有道路交通管理處罰條例第五十三條第一項之情形者，除
    依原條項處罰鍰外，並記違規點數三點，道路交通管理處罰
    條例第五十三條第一項、第六十三條第一項第三款分別定有
    明文。
四、經查本件受處分人於上開時間，駕駛上開營業小貨車，途經
    彰化縣和美鎮○○路與嘉佃路口處，因「闖紅燈（由南向北
    直行）」之違規，經彰化縣警察局和美分局員警以彰警交字
    第Ｉ00000000號舉發違反道路交通管理事件通知單
    予以舉發，受處分人於期限內到案申訴，經原處分機關向原
    舉發機關函查，原舉發機關即彰化縣警察局和美分局函覆稱
    ：「林君交通違規申訴案，據舉發員警陳述，林君駕駛989-
    JT號營小貨車行經和美鎮○○路與嘉佃路口，因該路口號誌
    明確為紅燈，林君仍由南往北直行通過（闖紅燈），執勤員
    警發現後依當時違規事實舉發」，原處分機關遂於九十七年
    七月八日以豐監稽違字第裁六三─Ｉ00000000號裁
    決書，依「駕車行經有燈光號誌管制之交岔路口闖紅燈」之
    違規事實，裁處受處分人違反道路交通管理處罰條例第五十
    三條第一項、第六十三條第一項第三款，處罰鍰新台幣二千
    七百元並記違規點數三點，逾期則依裁決書處罰主文規定裁
    處等情，此有彰化縣警察局和美分局九十七年六月四日彰警
    交字第Ｉ00000000號舉發違反道路交通管理事件通
    知單、彰化縣警察局和美分局九十七年七月一日和警分五字
    第0970011002號函、交通部公路總局臺中區監理所豐原監理
    站豐監稽違字第裁六三─Ｉ00000000號違反道路交
    通管理事件裁決書影本各一紙附卷可稽。參以舉發之執勤員
    警係依法執行公權力，與受處分人素無宿怨，衡情應無構陷
    誣攀，羅織交通違規之理；況依受處分人所辯，其駕駛上開
    營業小貨車剛進入該交岔路口時既為綠燈，衡情豈有尚未通
    過該交岔路口即轉變為紅燈之理，實與常情有違，足認受處
    分人確有闖紅燈之情事。受處分人雖辯稱警方未全程錄影，
    惟違反道路交通管理處罰條例案件之審理，除重在發見實體
    真實並保障行為人權益，亦在維護交通秩序，確保交通安全
    ，而交通違規案件，對行為人違規事實之舉證，雖應由為裁
    罰行為之行政機關負舉證責任，然而交通違規案件有其動態
    與特性，從而關於證明違規事實證據之證明力，應視具體案
    件認定，考量到交通案件之特性及行政資源之有限性，主管
    機關對於所有違規之案件，並無法皆以拍照或其他方式予以
    舉證。因此，於特定具體案件中，基於交通秩序維護及行政
    效率之考量，在拍照或其他方式之搜證現實上並無法行使之
    情況下，僅以執勤員警之舉發或證詞，尚難逕認其證明力當
    然不足。且就闖紅燈而言，單憑執勤者之目擊即可確定，並
    非每件違規行為均須以全程錄影舉發，始可認定之。綜上所
    述，足證受處分人上開所辯顯係圖卸之詞，不足採信，是其
    闖紅燈之違規行為，堪以認定。從而原處分機關以受處分人
    有闖紅燈之違規事實，依道路交通管理處罰條例第五十三條
    第一項、第六十三條第一項第三款之規定，裁處罰鍰新台幣
    二千七百元，並予記違規點數三點，逾期則依裁決書主文規
    定裁處，於法並無違誤或不當之處。本件受處分人之異議為
    無理由，應予駁回。
五、據上論斷，應依道路交通管理處罰條例第八十七條第二項、
    道路交通案件處理辦法第十九條規定，裁定如主文。
中    華    民    國    97    年    7     月    29    日
                  刑事第一庭    法  官  朱光國
上正本證明與原本無異。
如不服本裁定，應於送達後五日內，向本院提出抗告狀。
                                書記官  張孝妃
中    華    民    國    97    年    7     月    29    日


司法院資訊處製作；財團法人民間司法改革基金會備份。
